【裁判字號】    95,上易,184
【裁判日期】    950313
【裁判案由】    詐欺
【裁判全文】
臺灣高等法院臺中分院刑事判決         95年度上易字第184號
上  訴  人  臺灣臺中地方法院檢察署檢察官
被      告  甲○○
上列上訴人因被告詐欺取財案件，不服臺灣臺中地方法院94年度
易字第1848號中華民國94年12月19日第一審判決（起訴案號：臺
灣臺中地方法院檢察署94年度偵字第15985號 ），提起上訴，本
院判決如下：
    主  文
上訴駁回。
    理  由
一、按依刑事訴訟法協商程序所為之科刑判決，不得上訴。但有
    同法第455條之4第1項第1款、第2款、第4款、第6款、第7款
    所定情形之一 ，或協商判決違反同條第2項之規定者，不在
    此限，刑事訴訟法第455條之10第1項定有明文。又協商判決
    之上訴 ，除本編有特別規定外，準用第3編第1章及第2章之
    規定；第二審法院認上訴有不合法律上程式或法律上不應准
    許，或其上訴權已喪失之情形者，應以判決駁回之，同法第
    455條之11第1項、第367條前段亦定有明文。
二、檢察官上訴意旨略以：原審依協商程序，諭知被告幫助詐欺
    罪 ，而論處有期徒刑6月之判決，固屬卓見，惟被告另於原
    審判決前，基於幫助詐欺之概括犯意，於下列時地為下列行
    為：(1)、於民國（下同）94年3月23日在台中市○○路○段，
    將其在中國國際商業銀行帳戶00000000000帳號之存摺 、提
    款卡及密碼，賣予年籍不詳者 。嗣被害人戊○○於94年3月
    18日收到詐欺電話 ，遂依指示匯款6萬3000元至被告上述中
    國國除商銀帳戶內遭提領一空 。(2)、於94年3月22日至中國
    信託商業銀行文心分行開立帳號000000000000帳戶後，即於
    同日在北屯區販售給年籍不詳者 ，嗣被害人乙○○於同年4
    月27日收到詐欺電話，即依指示於4月28日匯款6萬元至被告
    中國信託銀行帳戶內 ，旋提領一空。被告上開2犯罪行為與
    原審判決之犯罪時間緊接，手段相同，所犯罪名又同一，顯
    基於概括之犯意反覆為之 ，為連續犯，屬裁判上1罪，依審
    判不可分原則，該案應為起訴效力所及，且屬應判較重刑度
    之裁判上一罪之犯罪事實 ，依刑事訴訟法第455條之4第1項
    第6款規定 ，本件應不得為協商判決，原審未及斟酌審判，
    難認原審判決允當，請撤銷原審判決，就被告另涉之上開幫
    助詐欺取財罪嫌，另為適當之判決云云。
三、經查：
  (一)原審認定被告將其所有第一商業銀行大雅分行及中國信託商
    業銀行台中分行帳戶之存摺、提款卡（含密碼）出售予不詳
    年籍之陳姓男子，容任他人以之為詐欺取財之工具，致被害
    人丁○○、丙○○陷於錯誤，各分別匯款共21萬1606元、15
    萬元至前開被告帳戶內 ，嗣旋遭提領一空，因犯刑法第339
    條第1項、第30條第1項連續幫助詐欺犯行（下稱本案）乙情
    ，有卷附國內匯款回條、自動提款機交易明細表、郵政跨行
    匯款申請書、開戶申請書、資金往來資料為憑。又檢察官據
    以提起上訴者 ，係認被告復分別將其所有前開2帳戶出售予
    年籍不詳者，容任他人以之為詐欺取財之工具，致被害人戊
    ○○、乙○○陷於錯誤，各分別匯款6萬3000元、6萬元至被
    告帳戶內，嗣旋遭提領一空，被告另涉有刑法第339條第1項
    、第30條第1項連續幫助詐欺犯行 （下稱併案）。惟被告上
    開2件犯行，固均為幫助詐欺取財罪 ，且時間緊接，手段相
    同，顯基於概括之犯意反覆為之，為連續犯，屬裁判上一罪
    ，然被告本案與併案所犯之罪名均為刑法第339條第1項、第
    30條第1項幫助詐欺取財罪，法定刑相同 ；本案與併案之犯
    罪情節均係被告出售帳戶予年籍不詳者，因而幫助他人遂其
    詐欺犯行，而併案幫助詐欺之金額均未逾本案，是併案之犯
    罪情節並未重於本案 ，自不得謂本件符合刑事訴訟法第455
    條之4第1項第6款 「被告有其他較重之裁判上一罪之犯罪事
    實者」之規定。此外，本院復查無原審判決有其他刑事訴訟
    法第455條之 4第1項第1款、第2款、第4款、第7款所定情形
    之一 ，或違反同條第2項規定之情形，揆諸首揭法條規定，
    檢察官提起上訴，與法尚有未合，為法律上所不應准許，應
    予駁回，並不經言詞辯論為之。
五、臺灣臺中地方法院檢察署移送併案部分（95年度偵字第270
    號），應退由檢察官依法處理。
據上論斷，應依刑事訴訟法第455條之11第1項、第367條前段、
第372條，判決如主文。
中    華    民    國    95    年    3    月    13     日
            刑事第七庭  審判長法  官  林  榮  龍
                              法  官  許  秀  芬
                              法  官  江  錫  麟
上列正本證明與原本無異。
不得上訴。
                              書記官  劉  建  智
中    華    民    國    95    年    3    月    14     日
                                                      Ａ


司法院資訊處製作；財團法人民間司法改革基金會備份。
